臺灣板橋地方法院民事判決　　　　　　 100年度訴字第2349號
原　　　告　林秋慧
被　　　告　劉美伶
上列當事人間請求侵權行為損害賠償事件，經本院刑事庭裁定移
送前來（100年度附民字第350號），本院於民國100年12月7日言
詞辯論終結，判決如下：
    主  文
被告應給付原告新臺幣貳佰柒拾肆萬伍仟零陸拾柒元，及其中貳
佰肆拾貳萬貳仟壹佰伍拾壹元自民國一百年六月二十三日起至清
償日止按週年利率百分之五計算之利息。
原告其餘之訴駁回。
訴訟費用由被告負擔。
本判決第一項於原告以新臺幣玖拾萬元供擔保後，得假執行；但
被告如以新臺幣貳佰柒拾肆萬伍仟零陸拾柒元為原告預供擔保後
得免為假執行。
原告其餘假執行之聲請駁回
    事  實 及 理  由
一、被告經合法通知，未於言詞辯論期日到場，核無民事訴訟法
    第386條所列各款情形，爰依原告之聲請，由其一造辯論而
    為判決。
二、原告起訴主張：原告前於民國（下同）98年3月間為處理與
    訴外人張鳳雪間民事損害賠償訴訟，因不熟悉法律惟恐喪失
    法律上權益，遂經由訴外人方傑勝之引薦，認識被告及其配
    偶蘇振文，詎被告及其配偶蘇振文經與原告聯繫後，為謀取
    不法利益，於介紹吳秀菊律師與原告後，利用原告不熟悉法
    律事項與程序，多次巧立虛設律師費、強制執行費、假扣押
    擔保金等各式名目向原告收取費用，卻未確實執行，甚至根
    本無法執行其等所稱之訴訟、非訟行為，然其等仍不斷向原
    告假稱時間緊迫，應儘速提出款項始得求得賠償，使原告信
    以為真而不斷向多家金融機構貸款、向姐姐林曉蘭借款，以
    湊足款項匯給被告，被告利用訴訟、非訟程序詐得、侵占原
    告財物之惡行已彰彰甚明，且已經檢察官提起公訴判刑在案
    。總計原告於98年3月至9月間，共計給付現金及匯款予被告
    新台幣（下同）255萬元，扣除吳秀菊律師實際收取之費用
    及繳納法院的裁判費後，被告實際詐欺取得及侵占之費用為
    242萬2151元。又原告為交付被告上述款項，分別向渣打、
    南山、花旗、荷蘭等多家銀行貸款，並向姐姐林曉蘭借款，
    均須給付利息，總計自貸款日起至100年6月22日止，此部分
    利息損害共計32萬2916元，以上共計274萬5067元。為此，
    依民法第184條第1項、第233條第1項規定，聲明請求：(一)被
    告應給付原告274萬5067元，及自起訴狀繕本送達被告翌日
    起至清償日止，按年利率百分之五計算之利息。(二)願供擔保
    請准宣告假執行。
二、被告未於言詞辯論期日到場，也未提出書狀作何聲明及答辯
    。
三、經查：原告主張被告不法侵害之事實，已據原告提出起訴書
    、匯款及損害明細表暨匯款證明共13件、貸款及匯款對照明
    細表暨銀行貸款證明6件等影本為證。被告於本案審理中未
    曾到場，亦未提出書狀爭執或提出證據以供本院參酌，依民
    事訴訟法第280條第3條前段、第1項前段，視同自認是原告
    前開主張，自堪信為真實。又「劉美伶於98年3月間，因不
    知情之方傑勝介紹，得知林秋慧與張鳳雪間因買賣房屋產生
    糾紛，需提起民事損害賠償訴訟以爭取權益，認為有機可趁
    ，而基於意圖為自己不法所有之接續犯意，邀請林秋慧至址
    設臺北縣中和市（現改制為新北市中和區○○○路390號20
    樓10室之『吳振賓律師事務所』辦公室碰面，並交付印有『
    吳振賓律師事務所法務長蘇振文』之名片1張與林秋慧，向
    林秋慧表示可代為尋找適合該案件之律師，並推薦吳秀菊律
    師承辦林秋慧之訴訟，惟所有費用，皆需先匯款至其兒子蘇
    ○志之第一商業銀行永和分行帳號00000000000號之帳戶內
    ，嗣於劉美伶向林秋慧佯稱需裁判費、強制執行費及假扣押
    費用，林秋慧不疑有他，陷於錯誤，依照劉美伶指示，遂於
    98年4月22日，自其所有台北富邦銀行帳戶，匯款預收之裁
    判費及強制執行費共7萬元至蘇○志之上開帳戶中；於98年5
    月4日，匯款假扣押費用5萬元至蘇○志之上開帳戶中；劉美
    伶又承上開接續犯意，向林秋慧佯稱為其推薦陳律師辦理假
    扣押，並以假扣押需擔保金為由，要求林秋慧匯款假扣押擔
    保金至上開帳戶內，林秋慧因而陷於錯誤，於98年8月12日
    、8月19日、8月26日、9 月4日自其所有台北富邦銀行帳戶
    匯款100萬元、40萬元、60 萬元、10萬元，共210萬元至蘇
    ○志之上開帳戶中。嗣林秋慧於98年10月間某日經與吳秀菊
    律師對帳後，發現吳秀菊律師僅收取4萬2000元之費用，且
    98年5月4日聲請之假扣押，早已遭法院裁定駁回，始知受騙
    」、「劉美伶復明知與林秋慧間並無借貸關係，林秋慧於98
    年11月9日向臺灣板橋地方法院檢察署對劉美伶提出詐欺等
    罪嫌之告訴後，於臺灣板橋地方法院檢察署檢察官偵查中，
    為掩飾上開犯行，竟另基於行使偽造文書之犯意，於不詳時
    、地，以剪貼方式，將林秋慧於所書寫『台北富邦---板橋
    分行...戶名：林秋慧...帳號：000000000000』字樣黏貼在
    其自行撰寫之借據上，用以偽造劉美伶於98年8月11日向林
    秋慧共借款230萬元之借據1紙，並於影印後，於98年12月23
    日臺灣板橋地方法院檢察署檢察官開庭偵查中，將該借據影
    本庭呈檢察官而行使之，足以生損害於林秋慧」等詐欺取財
    、偽造文書犯行，業經本院以100年度訴字第665號刑事判決
    判處應執行有期徒刑3年6月，亦有該份刑事判決附卷足稽，
    更足以佐證被告確有原告主張之侵權行為事實無疑。
四、按因故意或過失不法侵害他人之權利者，負損害賠償責任，
    民法第184條第1項前段定有明文。從而，原告本於侵權行為
    之法律關係，求為判決被告應給付原告不法侵害之損失274
    萬5067元及其中本金242萬2151元自刑事附帶民事起訴狀繕
    本送達被告之翌日即100年6月23日起至清償日止按週年利率
    5% 計算之法定遲延利息部分，為有理由，應予准許。至於
    其中利息32萬2916元部分，因民法第207條第1項規定：「利
    息不得滾入原本再生利息」，此部分金額自無法再請求依周
    年利率5%計算遲延利息，故此部分請求，應予駁回。
五、原告陳明願供擔保，聲請宣告假執行，經核無不合，爰酌定
    相當之擔保金額准許之；並依職權酌定相當之擔保金額後被
    告依法得免為假執行之宣告。
六、結論：本件原告之訴為一部有理由、一部無理由，並依民事
    訴訟法第385條第1項前段、第79條、第390條第2項、第392
    條第2項，判決如主文。
中    華    民    國  100    年    12    月    21   日
                  民事第三庭    法  官  劉以全
以上正本係照原本作成
如對本判決上訴，須於判決送達後20日內向本院提出上訴狀。如
委任律師提起上訴者，應一併繳納上訴審裁判費。
中    華    民    國  100    年    12    月    21   日
                                書記官  蔡忠衛